最　高　行　政　法　院　裁　定
                                      100年度裁字第524號
聲  請  人　李新星
訴訟代理人　卓隆燁
上列聲請人因與相對人財政部臺北市國稅局間綜合所得稅事件，
對於中華民國99年11月4日本院99年度裁字第2653號裁定，聲請
再審，本院裁定如下：
　　主  文
再審之聲請駁回。
再審訴訟費用由聲請人負擔。
　　理  由
一、按裁定已經確定，而有行政訴訟法第273條之情形者，始得
    對之聲請再審，同法第283條定有明文。又行政訴訟法第273
    條第1項第1款所謂適用法規顯有錯誤者，係指原裁判所適用
    之法規與該案應適用之法規相違背或與解釋、判例有所牴觸
    者而言。至於法律上見解之歧異，當事人對之縱有爭執，要
    難謂為適用法規顯有錯誤，而據為再審之理由。
二、聲請人因95年度綜合所得稅事件，經臺北高等行政法以99年
    度簡字第344號判決（下稱原審判決）駁回後，提起上訴，
    復經本院99年度裁字第2653號裁定（下稱原確定裁定）駁回
    ，聲請人對原確定裁定以其有行政訴訟法第273條第1項第1
    款規定適用法規顯有錯誤之事由聲請再審，其聲請意旨略以
    ：（一）聲請人業已於上訴狀，就涉及原則性法律見解之處
    具體說明，依行政訴訟法第244條之規定提起上訴，惟原確
    定裁定並無具體表明聲請人所提主張有何不符之情況下，僅
    以聲請人所陳理由並無涉及法律見解具有原則性為由，逕予
    裁定駁回。（二）原審判決未依職權究明租賃車輛為保險業
    務員招攬業務所必須，僅以聲請人未能證明租賃車輛係為公
    務使用為由，即遽予核認租賃車輛為私人使用。惟聲請人業
    已於行政訴訟上訴狀中說明，舉證責任係在稅捐稽徵機關，
    原確定裁定未就聲請人所提主張加以詳查，仍指稱聲請人未
    能證明系爭車輛係為公務用途，而逕依行政訴訟法第249條
    第1項前段予裁定駁回，顯有行政訴訟法第273條第1項第1款
    「適用法規顯有錯誤」之再審事由，應予廢棄。（三）聲請
    人業於上訴理由狀二之（一）說明原審判決未依職權審酌臺
    灣臺北地方法院檢察署檢察官偵查事證及其不起訴處分書之
    認定，惟原確定裁定僅以不起訴處分書非為確定判決為由，
    而逕予裁定駁回，違反本院32年判字第18號判例及司法院釋
    字第392號解釋。（四）聲請人業已於上訴理由狀詳細說明
    財政部賦稅署96年12月18日台稅一發字第09604554530號函
    釋之妥適性，惟原確定裁定以本件扣繳稅款係在本件調查基
    準日後始補行扣繳為由，逕予駁回。（五）聲請人業已於上
    訴理由狀詳細說明原審判決未依職權審酌行政罰法第24條規
    定「一行為不二罰」原則及稅捐稽徵法第44條但書規定，原
    確定裁定僅以行為主體不同為由，逕予裁定駁回等語。惟原
    確定裁定以，聲請人所引本院32年判字第18號判例，係指司
    法機關之確定判決始有適用，本件聲請人主張者係檢察官之
    不起訴處分書，與判例所指有所不同，自無適用前開判例之
    餘地；另本件聲請人係因構成所得稅法第110條第1項規定之
    漏報而遭處以罰鍰之行政罰，核與永達公司負責人吳文永另
    因違反扣繳義務所受行政罰，其違規行為及行為主體均不相
    同，自無一行為不二罰規定之適用；又本件之扣繳稅款係在
    本件調查基準日後始補行扣繳，故不影響本件漏稅額之計算
    （補徵之稅額則已扣除扣繳稅款），已經原審判決論斷甚明
    ，並無不合。聲請人上述各項爭議，於本件均無所涉及之法
    律問題意義重大，有由本院加以闡釋必要之原則重要性，聲
    請人提起上訴不應許可等語。聲請再審意旨雖主張本件涉及
    之法律見解具有原則性，惟僅一再重述其於前訴訟程序所提
    出而為前訴訟程序裁判所不採之主張，以及重申其一己歧異
    之法律上見解，依首揭規定及說明，核與「適用法規顯有錯
    誤」之再審事由不合，聲請再審意旨仍執前詞，請求廢棄原
    確定裁定，顯無再審理由，應予駁回。至聲請人對於前訴訟
    程序原審判決提起再審之訴部分，本院另為移送之裁定，附
    此明。
三、據上論結，本件聲請為無理由。依行政訴訟法第283條、第
    278條第2項、第104條、民事訴訟法第95條、第78條，裁定
    如主文。
中　　華　　民　　國　　100　 年　　3　　 月　　3　　 日
                    最高行政法院第一庭
                        審判長法官　鍾　耀　光
                              法官　曹  瑞  卿
                              法官　黃　淑　玲
                              法官　鄭　小　康
                              法官　林　樹　埔

以  上  正  本  證  明  與  原  本  無  異
中　　華　　民　　國　　100　 年　　3　　 月　　3　　 日
　　　　　　　　　　　　　　　書記官　王　史　民